臺灣新竹地方法院刑事判決　　　　　　　 93年度訴字第124號
公　訴　人　臺灣新竹地方法院檢察署檢察官
被　　　告　丁○○
選任辯護人　洪大明律師
上列被告因偽造文書等案件，經檢察官提起公訴（91年度偵續字
第73號），本院判決如下：
    主  文
丁○○無罪。
    理  由
一、本件公訴意旨略以：被告丁○○與其子乙○○（乙○○部分
    經檢察官另行併案審理）以不詳方式取得偽造基隆關稅局暖
    暖支局之海關關防及海關核定關員「劉潭章」之印文，貨名
    為西元1997年出廠、車身號碼為WBAGJ8320VDL40530號之BMW
    740iL 型四門自用小客車，核發日期記載為86年3月6日之86
    基暖進字第01219 號進口與貨物稅完稅證明書，竟萌生詐欺
    及行使偽造公文書之犯意聯絡，於民國87年3 月25日，在新
    竹市○○路被告所經營之鋐總實業有限公司（下稱鋐總公司
    ），經由不知情之戊○○介紹，向告訴人甲○○借款新台幣
    （下同）200 萬元，被告與乙○○交付上開偽造之完稅證明
    書、空白發票、原廠證明及1997年份、車身號碼為WBAGJ832
    0VDL40530 號之BMW廠牌740iL型白色四門自用小客車為質押
    ，並由被告簽署切結書載明前述質押借貸情事，以及逾期未
    償還借款則任憑處分車輛之意旨，使告訴人不疑有他，交付
    宛貴秀所提供之借款200萬元，嗣因被告與乙○○未如期償
    還借款，告訴人乃代為清償，再於89年4月6日下午4時許，
    持前述完稅證明書至公路局新竹區監理站，申請自小客車牌
    照，經監理站人員發現該完稅證明書係偽造，告訴人始知受
    騙，足生損害於告訴人及海關、進口與貨物稅完稅主管機關
    之公信力。而認被告與乙○○共同涉有刑法第216條、第211
    條之行使偽造公文書罪嫌、同法第339條第1項之詐欺取財罪
    嫌等語。
二、按犯罪事實應依證據認定之，無證據不得認定犯罪事實。刑
    事訴訟法第154條第2項定有明文。而告訴人之告訴，係以使
    被告受刑事訴追為目的，是其陳述是否與事實相符，仍應調
    查其他證據以資審認（最高法院52年臺上1300號判例意旨參
    照）。次按認定不利於被告之事實須依積極證據，苟積極證
    據不足為不利於被告事實之認定時，即應為有利於被告之認
    定（最高法院30年上字第816 號判例意旨參照）；認定犯罪
    事實所憑之證據，雖不以直接證據為限，間接證據亦包括在
    內；然而無論直接或間接證據，其為訴訟上之證明，須於通
    常一般之人均不致有所懷疑，而得確信其為真實之程度者，
    始得據為有罪之認定（最高法院76年臺上字第4986號判例意
    旨參照）；犯罪事實依法應依證據認定之，不得僅以被告之
    反證不成立，持為認定犯罪之論據；事實審法院對於證據之
    取捨，依法雖有自由判斷之權，然積極證據不足證明犯罪事
    實時，被告之抗辯或反證縱屬虛偽，仍不能以此資為積極證
    據應予採信之理由，最高法院21年上字第474 號、30年上字
    第482 號亦著有判例；檢察官對於起訴之犯罪事實，倘其所
    提出之證據，不足為被告有罪之積極證明，或其指出之證明
    方法，無從說服法院以形成被告有罪之心證，基於無罪推定
    之原則，自應為被告無罪判決之諭知（最高法院92年臺上字
    第128號判例意旨參照）。
三、公訴人認被告涉有前揭行使偽造公文書、詐欺取財罪嫌，係
    以：告訴人甲○○之指訴及被告與證人即共犯乙○○之供述
    、證人戊○○之證述、被告於87年3 月25日所簽署之切結書
    、原廠證明，86基暖進字第01219 號進口與貨物稅完稅證明
    書、基隆關稅局暖暖支局簽證文件專用章及有權簽證人員印
    鑑卡、法務部調查局92年2月24日調科參字第09200043650號
    測謊報告書等為主要論據。
四、訊據被告丁○○固不否認係鋐總公司名義上登記之負責人，
    且曾於87年3 月25日在告訴人所提出之切結書上簽名蓋章，
    惟堅詞否認有何行使偽造公文書、詐欺取財罪嫌，辯稱：伊
    在鋐總公司只是掛名，並未實際負責業務處理，鋐總公司實
    際業務是伊子林建宏、乙○○在處理，本件向告訴人借款之
    事均是證人乙○○在處理，伊簽切結書時沒有看文件內容，
    本件告訴人所持之偽造進口貨物稅完稅證明並非伊所交付，
    被告之辯護人則為被告辯稱：縱本件偽造之進口貨物稅完稅
    證明係被告或證人乙○○所交付予告訴人，被告亦不知悉係
    偽造等語。
五、經查：
  (一)告訴人方面與被告、乙○○間之消費借貸經過，係先於86年
    9月26日，由鋐總公司提供西元1997年份、車身號碼為WBAGJ
    8320VDL42889號之黑色BMW740iL型四門自用小客車1 輛作為
    擔保，雙方約定若逾期未還款，貸與人得任意處分該車，並
    由被告以鋐總公司負責人名義簽立切結書、證人戊○○擔任
    見證人，而向告訴人借得220萬元（下稱第1次借款），嗣於
    86年10月2 日，由證人乙○○所登記負責人之宏總國際汽車
    有限公司（下稱宏總公司）提供西元1997年份、車身號碼為
    WBAGJ8325VDL40815號之黑色BMW740iL型四門自用小客車1輛
    作為擔保，雙方約定若逾期未還款，貸與人得任意處分該車
    ，並由證人林建宏以宏總公司負責人名義簽立切結書，告訴
    人擔任見證人而代理告訴人之友人宛貴秀出借250 萬元（下
    稱第2 次借款），嗣因黑色系車輛銷路較好，告訴人乃於87
    年3月25日同意被告、乙○○償還差額金額後換回上開第2次
    借款所質押之黑色BMW 自用小客車，改以西元1997年出廠、
    車身號碼為WBAGJ8320VDL40530 號之白色BMW740iL型四門自
    用小客車作為擔保，借貸金額並減縮為200 萬元，雙方同樣
    約定若逾期未還款，貸與人得任意處分該車，並由告訴人擔
    任見證人、被告以鋐總公司負責人名義簽立切結書（下稱第
    3次借款，惟被告、乙○○並未實際取得200萬元，而係以新
    借第3次借款還舊第2次借款），嗣後被告、證人乙○○清償
    200萬元，將第1 次借款質押擔保之黑色BMW自用小客車取回
    ，系爭白色BMW 自用小客車則因終未還款，仍在告訴人處等
    情，經告訴人指述在卷，並經證人乙○○、戊○○結證在卷
    ，復有切結書3 份附卷為憑（見89年度偵字第2027號卷【下
    稱第2027號卷】第38至41頁），當屬事實，公訴人認該第 3
    次借款係證人戊○○擔任見證人，且被告與證人乙○○係以
    系爭白色BMW自用小客車向告訴人詐騙取得宛貴秀之200萬元
    ，均與事實不合而屬未恰。
  (二)次以告訴人因系爭白色BMW自用小客車擔保之第3次借款未獲
    清償，乃將系爭白色BMW 自用小客車展示於車行以便出售，
    嗣證人丙○○有意欲購買，雙方遂約定由證人丙○○以其所
    有賓士E280車輛作價支付部分車款，餘額部分再另外補足，
    告訴人乃以出賣人身分，於89年4月6日下午4 時許持鋐總公
    司87年4 月23日統一發票、原廠證明、基隆關稅局暖暖支局
    86年3月6日86基暖進字第01219 號進口與貨物稅完（免）稅
    證明書等資料，至交通部公路局新竹區監理站辦理系爭白色
    BMW 自用小客車過戶手續，並同時以證人丙○○所經營之慶
    華室內設計裝潢有限公司名義申請汽車新領牌照等情，經告
    訴人指述、證人丙○○證述屬實（見本院審理筆錄第29頁）
    ，以及有統一發票、汽車新領牌照登記書、汽（機）車過戶
    登記書、原廠證明、進口與貨物稅完（免）稅證明書各1 份
    附卷可稽（見89年度偵字第2027號卷【下稱第2027號卷】第
    9至11頁、編號3附件袋內），亦堪信為真實。
  (三)而告訴人新領牌照時所提出之基隆關稅局暖暖支局86年3月6
    日86基暖進字第01219 號進口與貨物稅完（免）稅證明書與
    該局登記簿所載留存資料不符，且證明書上所蓋印之承辦人
    員印鑑早於86年4 月28日即已註銷，有財政部基隆關稅局94
    年3 月17日基普六字第0941005627號函、基隆關稅局暖暖分
    局簽證文件專用章及有權簽證人員印鑑卡等在卷足佐（見本
    院卷第71至73頁、第2027號卷第12頁），是該進口與貨物稅
    完（免）稅證明書確係偽造一節，已堪認定。
  (四)茲應審究者，係系爭偽造之進口與貨物稅完（免）稅證明書
    公文書是否被告、證人乙○○所交付，若是，則被告是否知
    悉所交付之進口與貨物稅完（免）稅證明書係偽造─
    1.按本件告訴人與被告、證人乙○○3 次借款，被告、證人
      乙○○均有提供車輛以供擔保，業如前述，而第1、2次借
      款時，被告、證人乙○○並均有交付相關車輛之進口與貨
      物稅完（免）稅證明書、原廠證明、空白統一發票等資料
      ，不特為被告、證人乙○○所簽立之切結書上所載明（見
      第2027號卷第38、39頁），並經告訴人指述在卷，雖被告
      、林建宏於本院審理時否認第1、2次借款有交付進口與貨
      物稅完（免）稅證明書、原廠證明等資料給告訴人，但被
      告出面簽立切結書之第1 次借款，被告確有交付前開資料
      給告訴人一節，經證人即介紹並見證第1 次借款之戊○○
      到庭證述：甲○○把錢交給丁○○，丁○○就把證件交給
      甲○○，‥‥大致有看到他們在交付證件過程，‥‥我大
      概知道有完稅證明、車子的進口證明、發票等語屬實（見
      本院審理筆錄10至16頁），且證人乙○○於告訴人涉嫌偽
      造文書案件偵查時業已明確供證：白色車沒給他（按即告
      訴人）證件，只給他一張空白發票，黑色二部車都有給證
      件等語（見第2027號卷第56頁），參以雙方借款時既已約
      定借款若未清償，車輛任由貸與人處理，而第1、2次借款
      所質押擔保之車輛均尚未請領車牌，倘貸與人未取得進口
      貨物稅完（免）稅證明書、原廠證明、空白統一發票等資
      料，其縱取得車輛亦不能請領車牌為合法之使用，是貸與
      人要求借貸人交付進口與貨物稅完（免）稅證明書、原廠
      證明、空白統一發票等資料，即符合一般交易常情，況被
      告、乙○○所簽立之第1、2份切結書上均已載有各項文書
      之編號，若被告、乙○○簽立切結書時未交付相關文書，
      告訴人如何能在事先打好之切結書上「捏造」相關文書號
      碼？被告、乙○○又焉有可能於切結書上簽名？顯見被告
      、乙○○第1、2次借款時確有交付切結書上所載進口與貨
      物稅完（免）稅證明書、原廠證明、空白統一發票等資料
      ，被告、乙○○所辯第1、2次借款未交付證件資料云云，
      均非事實，洵屬卸責之詞，不足採信。
    2.而第3 次借款由被告以鋐總公司負責人名義簽立切結書，
      該次借款係以新還舊，亦提供BMW740iL自小客車（白色）
      質押擔保一節，及告訴人第1、2次借款均有取得車輛之進
      口貨物稅完（免）稅證明書、原廠證明、空白統一發票等
      情，均詳析如上，是告訴人此第3 次借款亦同樣要求被告
      、乙○○交付相關車輛之進口與貨物稅完（免）稅證明書
      、原廠證明、空白統一發票等資料，實再合理不過，證人
      乙○○於本院審理時初證稱第3 次借款並未交付發票，告
      訴人係將第1、2次借款時所取得之發票留用至第3 次借款
      云云（見本院審理筆錄第38至39頁），惟經本院提示告訴
      人89年4月6日新領牌照時所提出鋐總公司87年3、4月份、
      NF 00000000號統一發票（見第2027號卷第9頁），證人乙○○則又改稱不記得是沿用舊的或是交付當月發票云云（
      見本院審理筆錄第39頁），惟告訴人所提出之上開鋐總公
      司87年3、4月份、NF00000000號統一發票，非但與該切結
      書書立之年月份相符，且與該切結書所載之內容亦完全相
      符，更與證人乙○○前於偵查中所稱系爭白色車輛有交付
      1 張空白發票予告訴人等語一致（見第2027號卷第56頁）
      ，顯見證人乙○○所稱第3 次借款並未交付發票，告訴人
      係沿用舊的發票云云，顯為臨訟編纂之詞，並非實情，委
      不足採；雖證人乙○○又證稱因該車價值400 多萬元，伊
      僅借車子價值一半，告訴人表示只要有發票即願讓伊將黑
      色車換回云云（見本院審理筆錄第40頁），惟雙方第3 次
      借款時既亦約定借款若未清償，車輛任由貸與人處理，而
      第3 次借款所質押擔保之白色BMW740iL車輛亦尚未請領車
      牌，倘貸與人未取得進口與貨物稅完（免）稅證明書、原
      廠證明等資料，縱徒有車輛及發票亦無從領取牌照供合法
      使用，而告訴人並非至愚之人，且第1、2次借款於證人乙○○時均取得進口與貨物稅完（免）稅證明書、原廠證明
      ，殊難想像竟於第3 次借款時未向被告、證人乙○○要求
      交付進口貨物稅完（免）稅證明書、原廠證明，加以被告
      所簽立之第3 份切結書上亦已載明所交付之進口與貨物稅
      完（免）稅證明書、原廠證明及發票等各項資料之編號，
      若被告簽立切結書前未先提示告知告訴人上開各項資料內
      容，並於簽立切結書時未交付上開文書，告訴人如何能在
      事先打好之切結書上「捏造」相關文書號碼？被告又焉有
      可能在切結書上簽名？足徵告訴人指稱切結書內各項文件
      內容係伊事先核對、繕打後，再交給被告簽署一節（參本
      院審判筆錄），即堪採信，顯見第3 次借款時，被告、乙○○除了空白發票外，確尚有交付切結書上所載進口與貨
      物稅完（免）稅證明書、原廠證明等資料，被告、乙○○
      所辯第3 次借款時亦未交付上開資料云云，均與事實不符
      ，屬推諉之詞，洵不足採。
    3.復以告訴人、被告、證人乙○○經送法務部調查局測謊，
      告訴人就系爭車輛證件係被告所交付之陳述，經研判未說
      謊，被告、證人林建宏就否認有交付系爭白色車輛證件予
      告訴人之陳述，經研判則為說謊，有法務部調查局91年 5
      月9日調科參字第09100193310號、92年2 月24日調科參字
      第09200043650號測謊報告書2份在卷為憑（見90年度偵字
      第6230號卷【下稱第6230號卷】第57頁、91年度偵續字第
      73號卷【下稱第73號卷】第29頁），綜上，堪認告訴人所
      持有之偽造進口與貨物稅完（免）稅證明書係被告、證人
      林建宏所交付無誤。至扣案之進口與貨物稅完（免）稅證
      明書、原廠證明等資料經送法務部調查局採集其上潛伏之
      指紋與被告、乙○○之指紋比對，與被告、乙○○之指紋
      均不同，固有法務部調查局91年3月25日調科鑑貳字第091
      00127470號、92年3月24日調科鑑貳字第09200077090號鑑
      定通知書2 份在卷可參（見第6230號卷第55頁、第73號卷
      第32頁），然本件依前揭證據已足認被告確有交付系爭偽
      造進口與貨物稅完（免）稅證明書，業分析如上，而法務
      部調查局鑑定通知書僅係消極顯示扣案進口與貨物稅完（
      免）稅證明書、原廠證明等資料上無被告、證人乙○○之
      指紋，按潛伏指紋遺留於物面時間的長短，通常與檢體的
      保存條件：包括溫度、濕度、光照、風雨、灰塵、空氣流
      通情形、以及其他外來因素（如是否再經他人觸摸）等，
      及遺留指紋的狀態：包括觸摸者汗腺分泌情形及指尖接觸
      物面的壓力、角度等有關，故理論上雖觸物留痕，但實際
      上，潛伏指紋能否採出，與檢體的保存及遺留指紋的狀態
      有關，有法務部調查局編印之科技鑑識問題解析彙編附卷
      可稽（見本院卷內），是扣案進口與貨物稅完（免）稅證
      明書、原廠證明等資料上雖未採集到被告、證人乙○○之
      指紋，尚不能以此排除係被告、證人乙○○所交付而據以
      為有利被告之認定。
    4.而扣案偽造進口與貨物稅完（免）稅證明書係被告、證人
      乙○○所交付予告訴人一節，固堪以認定如前，然據證人
      戊○○到庭證稱：「當初談的時候是乙○○要跟甲○○借
      錢，乙○○打電話要跟甲○○借錢，我當時與甲○○同在
      車上，就一起過去，‥‥借兩百多萬元，有深藍色或黑色
      之BMW745型車子為擔保品，‥‥當時是去鋐總交錢，丁○○、乙○○都在公司，甲○○就把錢交給丁○○，丁○○
      就把證件交給甲○○，但是什麼原因我不知道，下午才交
      車，由乙○○開車載著我與甲○○到竹北甲○○的倉庫交
      車，‥‥鋐總汽車係乙○○之哥哥在經營，‥‥丁○○在
      現場除了收錢交證件外，沒有提到借款之事，‥‥丁○○
      交證件給甲○○時，乙○○有在旁，借錢的金額、利息等
      借款細節是乙○○與甲○○在談，‥‥（乙○○或是丁○○跟甲○○借錢）我知道的只有這一次，‥‥沒有看到丁○○與甲○○在談借錢之事，‥‥甲○○去鋐總汽車與乙○○談借錢時，車子就已經在公司裡面，甲○○也有當場
      檢視，甲○○去鋐總汽車與乙○○談借錢時，丁○○並不
      在場‥‥」等語（見本院審理筆錄第8 至15頁），及證人
      乙○○到庭結證稱：「宏總國際汽車公司與鋐總實業有限
      公司是兩家公司，宏總公司登記負責人是我，鋐總公司登
      記負責人是丁○○，這兩家公司實際上本來都是我哥哥林
      建宏在經營，林建宏出國不在台灣期間，則由我暫時代理
      ，丁○○並沒有管理這兩家公司的事情，對車子業務也不
      瞭解，不會開車，也不會騎車，當初是因戊○○介紹，由
      我與甲○○接洽借錢之事，丁○○大部分都在家裡照顧我
      父親，只有甲○○要求簽切結書時她才到公司，是我決定
      提供白色BMW740車子給甲○○作擔保，整個過程都是我接
      觸，告訴人因為我比較年輕，要我媽媽簽名表示背書之意
      ，與甲○○借的錢是公司要用，是林建宏叫我借的，‥‥
      與甲○○洽談借錢時，丁○○並未在場，‥‥本件三輛車
      子提供擔保、換車都是我交車，錢都是我出面跟甲○○借
      的」等語（見本院審理筆錄第30至33頁、第38頁），告訴
      人亦自承被告確係鋐總公司之名義上負責人，實際上鋐總
      公司係由證人乙○○及其兄林建宏經營等情屬實（見本院
      審理筆錄第27頁），在在均足徵被告確係鋐總公司之名義
      上負責人，並未負責實際之經營，且被告對於借款事宜僅
      係第1次借款時出面收受款項，並應告訴人之要求簽立第1
      、3 次切結書無疑。至告訴人指稱借款均係由被告出面洽
      談云云，顯係渲染誇大，尚不足採。再觀諸被告、證人林
      建宏所交付予告訴人之偽造進口與貨物稅完（免）稅證明
      書，形式上既有關防、承辦人印鑑章等印文，自非一望即
      可得知係偽造，此由告訴人87年3 月25日收受後亦未發覺
      係偽造，迨直至89年4月6日提出向監理機關申請牌照遭監
      理機關查驗後始知為偽造，而被告雖有經手交付系爭偽造
      進口與貨物稅完（免）稅證明書，惟揆諸上開說明，被告
      既僅係因身為鋐總公司之名義上負責人而出面簽立切結書
      ，內情當係實際負責借款、質押車輛之證人乙○○最為詳
      知，亦涉入最深，是被告之辯護人為被告辯護稱被告並不
      知悉系爭進口與貨物稅完（免）稅證明書係偽造一節，即
      非無全然無據。此外，本院亦查無其他積極證據足以證明
      被告確實知悉證人乙○○所提出之進口與貨物稅完（免）
      稅證明書係偽造，自難認被告有何行使偽造公文書之情事
      。據此，本件借款人既為證人乙○○，而非被告，且被告
      僅係以鋐總公司名義上負責人之身分出名以系爭資料連同
      白色BMW740iL型自小客車換回第2次借款質押之黑色BMW74
      0iL型自小客車，除並未因此取得200萬元財物，而不成立
      公訴人所指之詐欺取財罪嫌外，亦因無法證明被告主觀上
      知悉所交付之進口與貨物稅完（免）稅證明書係偽造，而
      達到詐得以新還舊未償還200 萬元債務之不法利益，自亦
      難認被告有行使偽造公文書之情事，並與詐欺得利罪之構
      成要件有間。綜上所述，本案被告被指涉嫌與證人乙○○
      共同行使偽造進口與貨物稅完（免）稅證明書之公文書及
      詐欺取財罪嫌，在客觀上顯均尚未達於排除合理懷疑，而
      得確信被告犯罪之程度。依首開說明，公訴人提出之證據
      及所指出之證明方法既無從使本院形成被告有罪之確信，
      當屬不能證明被告犯罪，即應為無罪之諭知。
七、第按，本案證人乙○○所涉於87年3 月25日改以西元1997年
    出廠、車身號碼為WBAGJ832 0VDL40530號之白色BMW740iL型
    四門自用小客車質押擔保，並交付偽造之進口與貨物稅完（
    免）稅證明書予告訴人，以換回第2 次借款所交付供質押擔
    保之西元1997年份、車身號碼為WBAGJ8325VDL40815 號之黑
    色BMW740i L型四門自用小客車部分，不無涉犯刑法第216條
    、210 條行使偽造公文書、同法第339條第2項詐欺得利罪嫌
    。而證人乙○○所涉此部分罪嫌，固據檢察官於起訴書載明
    移由最高法院（93年度台上字第2910號）併案審理，然證人
    乙○○另案所涉偽造文書犯行部分，雖據最高法院發回更審
    ，嗣據臺灣高等法院以93年度上更（一）字第35 0號判決判
    處有期徒刑1年6月，緩刑5 年確定，此有臺灣高等法院前案
    紀錄表及上開刑事判決在卷可稽，惟觀諸上開確定判決並未
    就證人乙○○上開涉犯本案部分併予審理，亦未敘明未併予
    審理之事由，且依證人乙○○之臺灣高等法院前案紀錄表所
    示，檢察官亦尚未就證人乙○○上開涉犯本案部分另為偵查
    ，為免本案證人乙○○所涉犯本案罪嫌部分因之脫漏未經追
    訴，爰敘明如上，俾檢察官就證人乙○○所涉犯本案罪嫌部
    分繼續依法偵處，以期毋枉毋縱。
八、末按，本案證人乙○○第1、2次向告訴人借款，而先後提供
    西元1997年份、車身號碼為WBAGJ8320VDL42889號之黑色BMW
    740iL型四門自用小客車及西元1997年份、車身號碼為WBAGJ
    8325VDL40815號之黑色BMW740iL型四門自用小客車供質押擔
    保，並均交付各該自用小客車進口與貨物稅完（免）稅證明
    書、原廠證明予告訴人，亦詳如上述。惟查，證人乙○○交
    付予告訴人之上開二輛自用小客車之原廠出廠證明文件編號
    分別係BR0000000、BR0000000號，與上開於87年3 月25日改
    以西元1997年出廠、車身號碼為WBAGJ832 0VDL40530號之白
    色BMW7 40iL型四門自用小客車質押擔保（即上開所述之第3
    次借款）而交付之文件編號BR0000000 號原廠出廠證明為連
    號，有本案第1、2、3 次切結書在卷可稽。然證人乙○○先
    後取回上開第1、2次向告訴人借款供質押擔保之上開二輛自
    用小客車後，上開二輛自用小客車業均向台北市監理處辦理
    領牌，惟依上開二輛自用小客車辦理領牌所提出之原廠出廠
    證明文件編號則已分別變更為BHNL0000000、VD0586 號，此
    有台北市監理處94年6月30日北市監三字第09461994000號函
    檢送之上開二輛自用小客車籍資料在卷足參。據此，顯然證
    人乙○○原提供質押擔保而交付之上開二輛自用小客車原廠
    出廠證明及嗣後向台北市監理處辦理領牌所提出之上開二輛
    自用小客車原廠出廠證明，顯均不無係偽造之嫌（至少有一
    部分係偽造，亦可能全部均係偽造）。又觀諸本案證人乙○○第3 次向告訴人借款（按實際上係借新還舊之換車）提供
    質押擔保所交付之原廠出廠證明（文件編號BR0000000 號）
    ，雖據原廠代理商汎德股份有限公司函覆表示確有扣案之原
    廠出廠證明內容所載相同車身號碼之出廠車輛，然無從判斷
    扣案之原廠出廠證明文件是否為真正（即僅足證明原廠確有
    出廠扣案原廠出廠證明內容所載之車輛，但無法證明扣案原
    廠出廠證明是否真正），有該公司94年3 月17日法德05字第
    0003號函在卷足證，而依上開第1、2、3 次借款供質押擔保
    交付之原廠出廠證明文件編號係連號觀之，顯然此第3 次借
    款供質押擔保所交付之原廠出廠證明亦不無係偽造之嫌（按
    此部分可再委請原廠代理商將上開第1、2、3 次借款供質押
    擔保交付之原廠出廠證明正本、影本檢送至德國原廠鑑驗）
    。另觀諸證人乙○○另案臺灣高等法院93年度上更（一）字
    第350號確定判決認定之犯罪事實模式，證人乙○○第1、 2
    次借款供質押擔保交付之進口與貨物稅完（免）稅證明書，
    亦非無可能亦係偽造（按此部分亦可調取進口與貨物稅完（
    免）稅證明書後送交財政部基隆關稅局鑑驗即明）。揆諸上
    開論述，倘經鑑驗結果，證人乙○○第1、2、3 次借款供質
    押擔保交付之進口與貨物稅完（免）稅證明書、原廠出廠證
    明果均係偽造，則再參照其另案臺灣高等法院93年度上更（
    一）字第350 號確定判決認定之犯罪事實模式，顯然證人乙○○即不無可能係以類似「洗錢」手法從事贓車之「洗車」
    模式獲取不法利益，檢察官應有詳加調查之必要，均附此敘
    明。
九、據上論斷，應依刑事訴訟法第301條第1項，判決如主文。
本案經檢察官詹昭書到庭執行職務。
中　　華　　民　　國　　94　　年　　7 　　月　　5 　　日
                  刑事第三庭審判長法  官  汪銘欽
                                  法  官  楊麗文
                                  法  官  黃美盈
如不服本判決，應於送達後10日內向本院提出上訴狀（應附繕本
），上訴於臺灣高等法院。
以上正本證明與原本無異。
中　　華　　民　　國　　94　　年　　7　 　月　　8　　 日
                                  書記官  吳尚文
